臺灣高等法院刑事判決               100年度上易字第1979號
上  訴  人
即  被  告  馮輝中
上列上訴人即被告因毒品危害防制條例案件，不服臺灣桃園地方
法院100 年度審易字第1063號，中華民國100 年7 月29日第一審
判決（起訴案號：臺灣桃園地方法院檢察署100 年度毒偵字第16
15號），提起上訴，本院判決如下：
    主  文
上訴駁回。
    理  由
一、按不服地方法院之第一審判決而上訴者，應向管轄第二審之
    高等法院為之；上訴書狀應敘述具體理由；第二審法院認為
    上訴書狀未敘述理由或上訴有第362 條前段情形，應以判決
    駁回之。但其情形可以補正而未經原審法院命其補正者，審
    判長應定期間先命補正，刑事訴訟法第361 條第1、2項、第
    367 條定有明文。而所謂不服第一審判決提起上訴之具體理
    由，必係依據卷內既有訴訟資料或提出新事證，指摘或表明
    第一審判決有何採證認事、用法或量刑等足以影響判決本旨
    之不當或違法，而構成應予撤銷之具體事由，始克當之（例
    如：依憑證據法則具體指出所採證據何以不具證據能力，或
    依憑卷證資料，明確指出所為證據證明力之判斷如何違背經
    驗、論理法則）；倘僅泛言原判決認定事實錯誤、違背法令
    、量刑失之過重或輕縱，而未依上揭意旨指出具體事由，或
    形式上雖已指出具體事由，然該事由縱使屬實，亦不足以認
    為原判決有何不當或違法者（例如：對不具有調查必要性之
    證據，法院未依聲請調查亦未說明理由，或援用證據不當，
    但除去該證據仍應為同一事實之認定），皆難謂係具體理由
    ，俾與第二審上訴制度旨在請求第二審法院撤銷、變更第一
    審不當或違法之判決，以實現個案救濟之立法目的相契合，
    並節制濫行上訴（最高法院97年度台上字第892 號判決意旨
    參照）。至於其理由是否具體，則屬第二審法院審查之範圍
    ，亦不在命補正之列，亦即上訴書狀已記載理由，並有具體
    之敘述時，其上訴既屬合法，第二審法院固應就其理由之是
    否可取，為實體之審理及判斷；如認其上訴書狀雖記載理由
    ，但並未具體敘述時，則無須再命補正，可逕認其上訴不合
    法，以判決駁回之（最高法院97年度台上字第3889號判決意
    旨參照）。又刑罰之量定，為法院得依職權自由裁量之事項
    ，苟於法定刑度之內，予以量定，且客觀上並無明顯濫權之
    情形者，自不容當事人任憑主觀意見，指摘其違法、失當。
    是原判決倘就如何量定其宣告刑之理由，已經敘明審酌之因
    素，被告卻置之不顧，僅泛詞指摘量刑過重，而未提出證據
    資料以供審查，難認為其理由已經明確、具體，自無從動搖
    原判決，而使上級審法院將之撤銷或變更，所提上訴，即非
    適法。
二、經查，上訴人即被告馮輝中不服原審判決，於100 年8 月18
    日提起上訴，惟其上訴理由僅泛稱原審判決太重，家有老母
    親必須由其親自照顧云云，並未提出任何證據資料以供法院
    審查，有其上訴狀在卷可稽。惟查，原判決認定被告基於施
    用第二級毒品甲基安非他命之犯意，於100 年2 月4 日凌晨
    1 時30分許為警採尿時往前回溯96小時內之某時，在桃園縣
    境內某處，以吸食器燒烤之方式，施用第二級毒品甲基安非
    他命1 次，嗣於100 年2 月4 日凌晨1 時15分許，在桃園縣
    龍潭鄉○○路與新原路口為警查獲，經其同意採集尿液送驗
    後，結果呈安非他命類陽性反應等情，業據被告於原審審理
    時坦承不諱（見原審卷第24頁），並有桃園縣政府警察局龍
    潭分局被採尿人尿液暨毒品真實姓名與編號對照表1 紙及台
    灣檢驗科技股份有限公司濫用藥物檢驗報告2 紙在卷可參（
    見偵查卷第12、13、16頁），足認被告自白與事實相符，核
    被告所為，係犯毒品危害防制條例第10條第2 項之施用第二
    級毒品罪，其施用第二級毒品前非法持有毒品之低度行為，
    應為施用毒品之高度行為所吸收，不另論罪；並說明被告前
    於87年間因施用毒品案件，經送觀察、勒戒後，認無繼續施
    用毒品之傾向，於87年7 月8 日執行完畢釋放出所，該次施
    用毒品犯行，並經臺灣桃園地方法院檢察署檢察官以87年度
    偵字第9236號為不起訴處分確定；復於前開觀察、勒戒執行
    完畢釋放後5 年內之89年間，因施用毒品案件，經原審法院
    以89年度毒聲字第7450號裁定送觀察、勒戒後，認有繼續施
    用毒品之傾向，再以89年度毒聲字第7736號裁定令入戒治處
    所施以強制戒治，嗣於90年6 月1 日裁定停止戒治出所，交
    付保護管束，迄至90年12月13日保護管束期滿未經撤銷，視
    為強制戒治期滿執行完畢，該次施用毒品犯行，並經原審法
    院以90年度壢簡字第53號判決判處有期徒刑5 月確定；(一)另
    於91年間因恐嚇案件，經本院以94年度上訴字第359 號判決
    判處有期徒刑8 月確定；(二)繼於93年間因竊盜案件，經臺灣
    新竹地方法院以93年度易字第93號判決判處有期徒刑1 年5
    月確定；(三)復於93年間因施用毒品案件，經原審法院以93年
    度壢簡字第542 號判決判處有期徒刑6 月確定；(四)又於93年
    間因贓物案件，經原審法院以93年度易字第1127號判決判處
    有期徒刑5 月確定；(五)又於93年間因持有毒品案件，經原審
    法院以94年度壢簡字第290 號判決判處有期徒刑4 月確定；
    上開(二)、(三)各罪再經原審法院以94年度聲字第1935號裁定應
    行有期徒刑1 年10月確定；上開(四)、(五)各罪再經原審法院以
    95年度聲字第452 號裁定應執行有期徒刑8 月確定；上開二
    應執行有期徒刑1 年10月、8 月確定之刑期，與上開(一)之刑
    期入監接續執行，於96年5 月17日假釋出監，併付保護管束
    ，迄至96年6 月29日保護管束期滿，未經撤銷假釋，其未執
    行之刑，以已執行論；又於97年間因施用毒品案件，經原審
    法院以97年度審易字第1822號判決判處有期徒刑7 月確定，
    入監執行後，已於99年4 月5 日刑期期滿執畢出監，有本院
    被告前案紀錄表可稽（見原審卷第4 至12頁），是其受徒刑
    執行完畢，5 年以內故意再犯本件有期徒刑以上之罪，為累
    犯，應依刑法第47條第1 項之規定加重其刑；另審酌被告前
    因施用毒品經觀察、勒戒、強制戒治，嗣經法院判處罪刑並
    執行完畢後，仍無法斷絕施用毒品惡習，顯見其意志力薄弱
    ，其施用毒品足以導致精神障礙、性格異常，甚至造成生命
    危險，戕害一己之身體健康，惟被告犯罪後終能坦承犯行，
    態度尚可等一切情狀，量處有期徒刑8 月。本院經核原審已
    詳敘認定事實所憑證據、認定理由及量刑依據，其就刑罰裁
    量職權之行使，並未逾越法律所規定之範圍，亦無濫用權限
    之情形，自不得認其量刑有何不當，被告上訴既未依卷內既
    有訴訟資料或提出新事證，指摘或表明原審判決有何採證認
    事、用法或量刑等足以影響判決本旨之不當或違法，構成應
    撤銷之具體事由，顯難認已敘述明確、具體之上訴理由，揆
    諸首揭說明，其上訴顯屬違背法律上之程式，應予駁回，並
    不經言詞辯論為之。
據上論斷，應依刑事訴訟法第367條前段、第372條，判決如主文
。
中    華    民    國   100    年    9     月    2     日
                  刑事第一庭審判長法  官  葉騰瑞
                                  法  官  莊明彰
                                  法  官  彭政章
以上正本證明與原本無異。
不得上訴。
                                  書記官  杜宜寧
中    華    民    國   100    年    9     月    2     日